臺灣桃園地方法院刑事判決
111年度交簡上字第69號
上  訴  人
即  被  告  陳文靜


上列上訴人即被告因過失傷害案件，不服本院中華民國111年1月
18日110年度桃交簡字第2851號第一審刑事簡易判決（聲請簡易
判決處刑案號：110年度調偵字第1685號），提起上訴，本院管
轄之第二審合議庭判決如下：
    主   文
上訴駁回。
    事實及理由
一、本案經本院審理結果，認原審以被告陳文靜犯刑法第284條前段之過失傷害罪，事證明確，適用刑事訴訟法第449條第1項前段、第3項、第454條第2項，刑法第284條前段、第62條前段、第41條第1項前段，刑法施行法第1條之1第1項等規定，並審酌被告駕駛自用小客車之過失行為致使告訴人陳輝鴻受傷，案發當時不論路況、視距均屬良好，被告駕駛車輛卻貿然搶快向左迴轉，因而肇至本案車禍，自應受相當程度之刑事非難，迄今因和解金額未能達成共識，尚未與告訴人達成和解（見本院110年度桃交簡字第2851號卷第25頁），兼衡被告於警詢時自陳家庭經濟狀況勉持、無業（見桃園地檢110年度偵字第24920號卷第7頁）暨被告就本件車禍之過失情節、過失程度、告訴人所受傷勢暨與有過失等一切情狀，判處拘役40日，如易科罰金，以新臺幣（下同）1,000元折算1日，經核其認事用法及量刑均無誤，應予以維持，除證據部分補充被告於本院審理程序之自白（見本院卷第65頁）外，餘均引用第一審刑事簡易判決（如附件）之記載。
二、被告上訴意旨略以：我覺得對方只是小傷，無法和解是因為
    對方開很高的條件，原審判處拘役40日太重，請求從輕量刑
    等語。
三、按量刑輕重，係屬事實審法院得依職權自由裁量之事項，苟
    已斟酌刑法第57條各款所列情狀而未逾越法定刑度，不得遽
    指為違法；在同一犯罪事實與情節，如別無其他加重或減輕
    之原因，下級審法院量定之刑，亦無過重或失輕之不當情形
    ，則上級審法院對下級審法院之職權行使，原則上應予尊重
    （最高法院72年台上字第6696號判例意旨、85年台上字第24
    46號判決要旨參照）。準此，法官量刑，如非有上揭明顯違
    法之情事，自不得擅加指摘其違法或不當。經查，本案被告
    所犯刑法第284條前段之過失傷害罪，係法定刑為1年以下有
    期徒刑、拘役或10萬元以下罰金之罪，原審量處拘役40日，
    並未逾越法定刑度範圍；況刑法第57條各款量刑事由之斟酌
    ，係屬法院得自由裁量之職權範圍，是原審審酌被告駕駛自
    用小客車之過失行為致使告訴人受傷，案發當時不論路況、
    視距均屬良好，被告駕駛車輛卻貿然搶快向左迴轉，因而肇
    至本案車禍，自應受相當程度之刑事非難，迄今因和解金額
    未能達成共識，尚未與告訴人達成和解，兼衡被告於警詢時
    自陳家庭經濟狀況勉持、無業暨被告就本件車禍之過失情節
    、過失程度、告訴人所受傷勢暨與有過失等一切情狀，量處
    上揭刑度，並無失當，自難認原審判決所量刑度有何違誤之
    處，被告以前詞提起上訴，非有理由，爰依法予以駁回。
據上論斷，應依刑事訴訟法第455 條之1 第1 項、第3 項、第36
8 條、第373 條，判決如主文。
本案經檢察官楊朝森聲請以簡易判決處刑，經檢察官林穎慶到庭
執行職務。
中　　華　　民　　國　　111 　年　　10　　月　　6 　　日
                  刑事第六庭  審判長法  官  劉淑玲
                                    法  官  何啓榮
                                    法  官  何宇宸
以上正本證明與原本無異。
不得上訴。
      　　　　　　　　　　　　　　　書記官　趙于萱　　　
中　　華　　民　　國　　111 　年　　10　　月　　7 　　日
附錄本案論罪科刑法條：
中華民國刑法第284條
因過失傷害人者，處1年以下有期徒刑、拘役或10萬元以下罰金
；致重傷者，處3年以下有期徒刑、拘役或30萬元以下罰金。
附件：
臺灣桃園地方法院刑事簡易判決
110年度桃交簡字第2851號
聲  請　人　臺灣桃園地方檢察署檢察官 
被　　　告　陳文靜　女　(民國00年0月00日生)
　　　　　　　　　　身分證統一編號：Z000000000號
　　　　　　　　　　住○○市○○區○○里○○○街000號5樓
上列被告因過失傷害案件，經檢察官聲請以簡易判決處刑（110
年度調偵字第1685號），本院判決如下：
    主  文
陳文靜犯過失傷害罪，處拘役肆拾日，如易科罰金，以新臺幣壹
仟元折算壹日。
    事實及理由
一、本案犯罪事實、證據，除犯罪事實欄一、第2行「駕駛車牌
    號碼0000-00號自用小客車」應更正為「駕駛車牌號碼0000-
    00號自用小客車」、第5行「天候晴」應更正為「天候陰」
    、第9行「沿龜山區山鶯路由鶯歌區往桃園區方向行經該處
    ，見狀煞車不及自摔後」應更正為「沿龜山區山鶯路由鶯歌
    區往桃園區方向行經該處，亦疏未注意車前狀況，見狀煞車
    不及自摔」外，其餘均引用檢察官聲請簡易判決處刑書所載
    （詳如附件），理由並說明如下：
　㈠按汽車起駛前，應顯示方向燈，注意前後有無障礙或車輛行
    人，並應讓行進中之車輛行人優先通行；汽車迴車前，應暫
    停並顯示左轉燈光或手勢，看清無來往車輛，並注意行人通
    過，始得迴轉，道路交通安全規則第89條第1項第7款、第10
    6條第5款規定甚明，此為一般用路駕駛人所應知，並應確實
    遵守。經查：本件被告陳文靜領有自用小客車之駕駛證照，
    有汽車駕駛執照正反面影本1份在卷可佐（見桃園地檢110年
    度偵字第24920號卷第43頁），對於上開交通規則自應知之
    甚詳，並負有此等注意義務，而依當時情形天候陰、日間自
    然光線、柏油路面乾燥、無缺陷及無障礙物、視距良好，並
    無不能注意之情形，有道路交通事故調查表㈠1紙、行車紀錄
    器畫面截圖4張、現場照片17張在卷可佐（見桃園地檢110年
    度偵字第24920號卷第23頁、第31頁至第41頁），然被告於
    民國110年1月27日上午8時34分許，駕駛車牌號碼0000-00號
    自用小客車沿桃園市龜山區山鶯路由桃園區往鶯歌區方向行
    駛，行經龜山區山鶯路420號前時，欲向左迴車至對向車道
    ，本應減速並注意來往車輛，且依卷內行車紀錄器畫面截圖
    所示（見桃園地檢110年度偵字第24920號卷第31頁），被告
    於迴轉之過程，告訴人陳輝鴻所騎乘之車牌號碼000-000號
    普通重型機車，業已沿桃園市龜山區山鶯路由鶯歌區往桃園
    區方向行經該處，被告卻未注意告訴人騎乘之車輛，仍搶快
    向左迴轉，因而與告訴人政騎乘之車輛發生碰撞，被告對於
    本件交通事故之發生具有前述過失甚明。
　㈡又按車輛行駛時，駕駛人應注意車前狀況，並隨時採取必要
    之安全措施，道路交通安全規則第94條第3 項定有明文，而
    觀諸上開監視器畫面截圖所示，告訴人騎乘之上開普通重型
    機車沿桃園市龜山區山鶯路由鶯歌區往桃園區方向駛至該處
    時，告訴人本應注意被告駕駛之上開自用小客車業已向左迴
    轉，告訴人卻未注意車前狀況，在無不能注意之情形下，仍
    逕自保持速度直行，而撞上被告駕駛之車輛，足認告訴人亦
    有過失，然本件告訴人雖亦有過失，惟仍無從據以解免被告
    上開過失行為之責。
　㈢本件車禍事故發生後，告訴人於事故當日（即110年1月27日
    ）即至新北市立土城醫院急診就診，並診斷受有右前臂及右
    大腿擦挫傷、右肩部挫傷之傷勢，有新北市立土城醫院診斷
    證明書1紙在卷可佐（見桃園地檢110年度偵字第24920號卷
    第19頁），上開傷勢亦符合告訴人騎乘上開普通重型機車，
    因遭被告駕駛之自用小客車撞擊倒地所可能造成之傷害，被
    告之過失行為與告訴人受傷之結果，有相當之因果關係。
　㈣綜上，本案事證已經明確，被告犯行堪予認定，應予依法論
    科。
二、論罪科刑
　㈠核被告所為，係犯刑法第284條前段之過失傷害罪。
  ㈡刑之減輕部分
　  本件被告於肇事後留在現場，並於有偵查犯罪權限之機關或
    公務員知悉本件犯罪人之前，即員警前往現場處理時，當場
    承認其為肇事人，並表示願意接受裁判，有桃園市政府警察
    局龜山分局龜山交通分隊道路交通事故肇事人自首情形紀錄
    表1紙在卷可參（見桃園地檢110年度偵字第24920號卷第29
    頁），符合刑法第62條前段自首之規定，爰依法減輕其刑。
　㈢爰以行為人責任為基礎，審酌被告駕駛上開自用小客車之過失行為致使告訴人受傷，案發當時不論路況、視距均屬良好，被告駕駛車輛卻貿然搶快向左迴轉，因而肇至本案車禍，自應受相當程度之刑事非難，迄今因和解金額未能達成共識，尚未與告訴人達成和解（見本院110年度桃交簡字第2851號卷第25頁），兼衡被告於警詢時自陳家庭經濟狀況勉持、無業（見桃園地檢110年度偵字第24920卷第7頁）暨被告本件車禍之過失情節、過失程度、告訴人所受傷勢暨與有過失程度等一切情狀，量處如主文所示之刑，並諭知易科罰金之折算標準，以資懲戒。
三、據上論斷，應依刑事訴訟法第449條第1項前段、第3項、第4
    54條第2項，刑法第284條前段、第62條前段、第41條第1項
    前段，刑法施行法第1條之1第1項，逕以簡易判決處如主文
    所示之刑。
四、如不服本判決，應於判決送達後20日內，向本院提出上訴狀
    （應附繕本），上訴於本院合議庭。　　
本案經檢察官楊朝森聲請簡易判決處刑。 　　　　　
中　　華　　民　　國　　111 　年　　1 　　月　　18　　日
                  刑事第一庭    法　官　潘曉萱
以上正本證明與原本無異。
如不服本判決，應於判決送達後20日內向本院提出上訴狀（應附
繕本）。
　　　　　　　　　　　　　　　  書記官　黃宜貞 
中　　華　　民　　國　　111 　年　　1 　　月　　20　　日
本案論罪科刑法條：
中華民國刑法第284條
因過失傷害人者，處一年以下有期徒刑、拘役或十萬元以下罰金
；致重傷者，處三年以下有期徒刑、拘役或三十萬元以下罰金。
附件：
臺灣桃園地方檢察署檢察官聲請簡易判決處刑書　
                                   110年度調偵字第1685號
　　被　　　告　陳文靜　女　63歲（民國00年0月00日生）　
　　　　　　　　　　　　住○○市○○區○○里○○○街000
　　                      號5樓　　　　　　　　　　
　　　　                國民身分證統一編號：Z000000000號
上列被告因過失傷害案件，業經偵查終結，認為宜聲請以簡易判
決處刑，茲將犯罪事實及證據並所犯法條分敘如下：
　　　　犯罪事實
一、陳文靜於民國110年1月27日上午8時34分許，駕駛車牌號碼0
    000-00號自用小客車，沿桃園市龜山區山鶯路由桃園區往鶯
    歌區方向行駛，行經龜山區山鶯路420號前，本應注意汽車
    迴車前，應暫停並顯示左轉燈光或手勢，看清無來往車輛，
    始得迴車，而依當時天候晴、日間自然光線、柏油路面乾燥
    、無缺陷、無障礙物及視距良好等客觀上並無不能注意之情
    事，竟疏未注意及此，貿然自上址向左迴車至對向車道。適
    對向車道有陳輝鴻騎乘車牌號000-000號普通重型機車，沿
    龜山區山鶯路由鶯歌區往桃園區方向行經該處，見狀煞車不
    及自摔後，再人車滑行碰撞陳文靜所駕車輛之右前側車身，
    並受有右肩部挫傷、右前臂及右大腿擦挫傷之傷害。
    嗣陳文靜於肇事後，在未被有偵查犯罪職權之機關或公務員
    發覺前，於警員前往現場處理時在場，並當場承認其為肇事
    者而接受裁判。
二、案經陳輝鴻訴由桃園市政府警察局龜山分局報告偵辦。
　　　　證據並所犯法條
一、證據清單：
  ㈠被告陳文靜於警詢及偵查中之供述。
  ㈡證人即告訴人陳輝鴻於警詢及偵查中之證述。
  ㈢新北市立土城醫院出具之診斷證明書、道路交通事故現場圖
    、道路交通事故調查報告表㈠㈡、車輛詳細資料報表、中華電
    信之證號查詢機車駕駛人表單、行車紀錄器錄影擷取畫面4
    張、照片17張及行車紀錄器錄影檔案光碟1片。
二、核被告所為，係犯刑法第284條前段之過失傷害罪嫌。另被 
    告於肇事後，在未被有偵查犯罪職權之機關或公務員發覺前
    ，於警員前往現場處理時在場，並當場承認其為肇事者而接
     受裁判等情，有桃園市政府警察局龜山分局龜山交通分隊
    道 路交通事故肇事人自首情形紀錄表在卷可稽，符合自首
    要件
    ，請依刑法第62條前段規定，審酌得否減輕其刑。
三、依刑事訴訟法第451條第1項聲請逕以簡易判決處刑。
　　此　　致
臺灣桃園地方法院
中    華    民    國    110    年    10   月    15   日
                               檢 察 官   楊 朝 森
本件正本證明與原本無異
中　　華　  民　　國　  110    年    10   月    27   日
                               書 記 官   邱 絹 蓉